臺灣臺北地方法院刑事裁定　　　　93年度聲再字第41號
　　聲　請　人　甲○○
　　　　　　　　　　　　通訊地址：台北郵政11168號信箱
右列聲請人因聲請再審案件，對於本院九十一年八月十九日九十
年度自字第九○四號號、九十一年十一月十三日九十一年度自字
第八三九號判決，聲請再審，本院裁定如左：
    主  文
再審之聲請駁回。
    理  由
一、按再審制度之對象，限於確定之判決，而不包括法院所為之
    裁定在內，此由刑事訴訟法第四百二十條第一項、第四百二
    十二條「有罪之判決確定後，有左列情形之一者，為受判決
    人之利益，得聲請再審」、「有罪、無罪、免訴或不受理之
    判決確定後，有左列情形之一者，為受判決人之不利益，得
    聲請再審」之文義，即可明斯旨；按聲請再審，由判決之原
    審法院管轄；判決之一部曾經上訴，一部未經上訴，對於各
    該部分均聲請再審，而經第二審法院就其在上訴審確定之部
    分為開始再審之裁定者，其對於在第一審確定之部分聲請再
    審，亦應由第二審法院管轄之；判決在第三審確定者，對於
    該判決聲請再審，除以第三審法院之推事有第四百二十條第
    五款情形為原因者外，應由第二審法院管轄之。又聲請再審
    ，應以再審書狀敘述再審理由，附具原判決之繕本及證據，
    提出管轄法院為之。刑事訴訟法第四百二十六條、第四百二
    十九條亦分別定有明文。
二、聲請再審意旨略以：「：你們台灣的司法有些就像滿清政府
    般腐敗，我現重新告鄭佾瑩瀆職。現重點陳述之：１．被告
    （蔡富中）無悔意，又欺騙：：鄭佾瑩，鄭又公報私仇（因
    聲請迴避）包庇小人。２．被告雖初犯，但狡詐，如此輕判
    ，豈不是執法者在保護壞人，我遭受司法不公聲明不服。３
    ．九十一年上易字第三三二八號是偽造文書罪，原審都是一
    群不要臉的糊塗官，太可惡，怪不得台灣治安不好。４．另
    尚有侵占罪案，我現在找到原判決書後，這兩、三天再補呈
    ，連傷害、偽造文書都搞不清楚，太好笑：：」等語。並附
    台灣高等法院九十一年度上易字第三三二八號、本院九十年
    度自訴字第九○四號判決本繕本。
三、經查：本件聲請人即自訴人甲○○自訴被告蔡富中九十年度
    自字第九○四號傷害案件及九十一年度自字第八三九號偽造
    文書案件，其中九十年度自字第九○四號傷害案件，於九十
    一年八月十九日經本院判決免刑，自訴人不服提起上訴，經
    台灣高等法院於九十一年十一月二十一日以九十一年度上易
    字第二五二三號判決駁回上訴而確定；九十一年度自字第八
    三九號偽造文書案件經本院於九十一年十一月十三日判決不
    受理，自訴人不服提起上訴，經台灣高等法院於九十一年十
    二月三十一日以九十一年度上易字第三三二八號判決「原判
    決撤銷，發回台灣台北地方法院」，嗣經本院於九十二年五
    月十二日以九十二年度自更一字第一五號裁定自訴駁回，於
    九十一年六月一日確定，有台灣高等法院九十一年度上易字
    第三三二八號、本院九十年度自訴字第九○四號判決本影本
    各一份及台灣高等法院前案紀錄表在卷可稽，是知九十年度
    自訴字第九○四號傷害案件經自訴人上訴第二審，始獲確定
    判決，聲請再審之管轄法院為台灣高等法院，聲請人向非屬
    管轄法院之第一審法院即本院為再審之聲請，即屬違背聲請
    再審之程序；而九十一年度自字第八三九號偽造文書案件則
    經自訴人上訴第二審，由台灣高等法院以九十一年度上易字
    第三三二八號判決撤銷發回本院後，再經本院以九十二年度
    自更一字第一五號裁定駁回自訴確定，由於聲請人提出再審
    聲請之九十一年度上易字第三三二八號判決非最後事實審判
    決，該案實係經本院以九十二年度自更一字第一五號裁定自
    訴駁回確定，核九十二年度自更一字第一五號裁定，其性質
    非屬判決而僅為刑事裁定，揆諸前揭說明，聲請人對該案件
    聲請再審，其程序亦屬違背規定。綜上，本件聲請核與上揭
    規定均不合，自難准許，皆應予駁回。至於聲請人之聲請再
    審書狀主張：「重新告鄭佾瑩」，非本件聲請再審所得審究
    範圍，附此敘明。
四、爰依刑事訴訟法第四百三十三條，裁定如主文。
中　　華　　民　　國　　94　　年　　1 　　月　　6 　　日
                              臺灣臺北地方法院刑事第一庭
                                  審判長法  官  陳興邦
                                        法  官  劉素如
                                        法  官  林婷立
右正本証明與原本無異。
如不服本裁定應於送達後五日內向本院提出抗告狀
                                        書記官  葉志昭
中　　華　　民　　國　　94　　年　　1 　　月　　11　　日
